【裁判字號】    95,上易,880
【裁判日期】    950914
【裁判案由】    竊盜
【裁判全文】
臺灣高等法院臺中分院刑事判決         95年度上易字第880號
上  訴  人
即  被  告  辰○○
上列上訴人即被告因竊盜案件，不服臺灣臺中地方法院94年度易
字第2549號，中華民國95年6月16日第一審判決 （起訴案號：臺
灣臺中地方法院檢察署94年度偵字第15472、18973號，移送併案
審理案號：95年度偵字第1274、3468、9690號），提起上訴，本
院判決如下：
    主    文
原判決撤銷。
辰○○連續犯攜帶兇器竊盜罪，累犯，處有期徒刑貳年，並於刑
之執行前令入勞動處所強制工作年。
扣案之鑰匙壹支、螺絲起子伍支、剪刀壹支、手電筒壹支、尖嘴
鉗壹支、扳手壹支、鐵勾壹支、手提包壹個，均沒收。
    犯罪事實
一、辰○○前於民國92年間因竊盜案件，經臺灣臺中地方法院以
    92年度沙簡字第92號判處有期徒刑3月確定，並於92年4月23
    日易科罰金執行完畢；復於94年間因加重竊盜罪，經同法院
    以94年度易字第239號判處有期徒刑5月確定，再於94年4月2
    8日易科罰金執行完畢。竟仍不知悔改， 又基於意圖為自己
    不法所有之概括犯意，自 94年7月11日起至同年11月28日止
    ，先後於如附表編號一至七、十至十三及十五至十八所示之
    時間、地點，徒手或攜帶其所有客觀上足以傷害人之生命、
    身體而可供兇器使用之螺絲起子、剪刀、尖嘴鉗、扳手、鐵
    勾等工具，以破壞如各該附表內被害人欄所示之人使用之自
    用小客車車窗，或門鎖等方式（竊盜方式詳見各該附表所示
    ），竊取如各該附表所得財物欄記載之他人財物，得手後將
    所竊得之自用小客車，供己代步之用，所竊得之財物，則予
    變賣，供己花用，而有竊盜之習慣。嗣先後於：
  (一)、94年7月22日 15時30分許，辰○○駕駛辛○○所有之車牌
      號碼 SR-7150號自用小客車，停放在臺中縣沙鹿鎮○○里
      ○○路旁休息時，為臺中縣警察局清水分局沙鹿分駐所員
      警當場查獲，並扣得上開自用小客車（業經發還辛○○）
      及，辰○○所有非供行竊使用之汽車鑰匙 1支，始查悉如
      附表編號二所示之竊盜犯行。
  (二)、94年8月9日經臺中縣警察局烏日分局員警採集午○○所有
      之車牌號碼PX-9527號車內指紋，及同年9月12日由臺中市
      警察局第一分局員警採集未○○所有之車牌號碼 4918-FX
      自用小客車車內指紋，分別送請內政部警政署刑事警察局
      鑑驗結果，均與辰○○所存指紋檔案相符，進而循線查獲
      如附表編號三、七所示之竊盜犯行。
  (三)、94年11月18日22時10分許，辰○○正著手如附表編號十八
      所示竊盜行為時，當場為臺中市警察局第六分局市政派出
      所員警查獲，並扣得癸○○所有之車牌號碼 QO-7050號自
      用小客車車牌兩面（業經發還癸○○）、如附表編號六所
      示竊得之汽車音響1台、辰○○所有供行竊使用之鑰匙1支
      、手電筒1支、手提包1個，及螺絲起子5支 （扣押物品清
      單僅記載3支）、剪刀1支、尖嘴鉗1支、扳手1支、鐵勾 1
      支等物，進而知悉如附表編號六、十二、十八所示之竊盜
      犯行。
  (四)、95年3月10 日經臺中市警察局第一分局向原審法院借提辰
      ○○訊問，而查悉如附表編號一、四、五、十、十一、十
      三、十五、十六、十七所示之竊盜犯行。
二、案經臺中市警察局第六分局及臺中縣警察局清水分局分別報
    請臺灣臺中地方法院檢察署檢察官偵查起訴，暨臺中縣警察
    局烏日分局、臺中市警察局第一分局報請臺灣臺中地方法院
    檢察署檢察官移送併案審理。
    理    由
一、訊據上訴人即被告辰○○固坦承有於附表編號二、三、六、
    七、十二、十八所示時地，竊取他人財物之犯行，然矢口否
    認其他竊盜犯行，辯稱： 95年3月10日警方借提所查之竊案
    ，均非其所為，而係警方要其承擔該等案件之責任，實際上
    該次調查之竊案發生時間，多為星期六、星期日，其均與女
    友己○○在一起，不可能分身行竊云云。惟查上開犯罪事實
    ，業據被告於原審法院審理，及移審本院為羈押訊問時，先
    後自白不諱，核與附表（編號八、九、十四除外）所示被害
    人於警訊之指訴相符，並有臺中縣警察局清水分局刑案現場
    測繪圖、臺中縣警察局清水分局扣押筆錄暨扣押物品目錄表
    、贓物認領保管單、照片、車牌號碼 SR-7150號自用小客車
    之行車執照、臺中市警察局車輛失竊證明單、臺中縣警察局
    車輛尋獲電腦輸入單、車輛車牌失竊作業─查獲車輛認可資
    料、臺中市警察局第六分局扣押筆錄暨扣押物品目錄表、現
    場圖、車籍查詢─基本資料詳細畫面、汽機車失竊現場圖及
    現場訪查勘查表、 JVC牌汽車音響圖片、內政部警政署刑事
    警察局指紋鑑驗書、臺中縣警察局烏日分局現場勘查報告、
    臺中縣警察局受理刑事案件報案三聯單、車籍作業系統查詢
    認可資料、臺中市警察局第一分局 4918-FX自用小客車車內
    遭竊盜案現場勘查報告、臺中市警察局第一分局受理刑事案
    件報案三聯單、刑案紀錄查詢結果附卷可稽，及於94年11月
    18日扣案之鑰匙1支、汽車音響1台、螺絲起子5支、剪刀1支
    、手電筒1支、尖嘴鉗1支、扳手1支、鐵勾1支、手提包 1個
    ，足資佐證，足認被告上開自白，確與事實相符，堪予採信
    。被告雖辯稱警方於 95年3月10日借提調查之竊案，均非其
    所犯，因其當時係與女友己○○在一起，無法分身行竊云云
    。但查如犯罪事實欄一之(四)所示之竊案發生時間，僅附表編
    號十三所示部分，為星期日所發生，而據證人己○○於本院
    審理中固結證稱，其係於94年9月初學校開學後，至同年 11
    月學校（育達商業技術學院）校慶前一星期，每逢星期六、
    日，即到臺中市與被告會合，同住於旅館云云。然觀之如附
    表編號十二及十三所示之竊案，係接連發生於同一星期六、
    日，而其中編號十二所示部分，被告已坦承犯案，並在被告
    處扣得被害人癸○○失竊之車牌，及被告行竊用之扳手，足
    證該部分犯行確係被告所為，則被告在該星期六、日，顯然
    無法藉由己○○之證述（此部分證詞，應係誤記所致），獲
    證無行竊之事實；另如附表編號一、四部分之竊案，其發生
    時間，更在同年8月29 日以前，且時間均為星期一，更足見
    被告所辯並無足採。按任何人未經他人同意，不得擅自拿取
    他人財物，此乃至明之理。被告明知此理，竟仍於犯罪事實
    欄所示時間、地點，竊取各該附表所列被害人之財物，自小
    客車部分供己代步之用，其餘財物則變賣供己花用，其主觀
    上確有意圖為自己不法所有之犯意，至臻明確。從而，本件
    事證明確，被告上揭竊盜犯行，洵堪認定。
二、查被告犯罪後，刑法關於累犯（第47條）、連續犯（第56條
    ）之規定，業經總統於94年2月2日公布修正，另竊盜犯贓物
    犯保安處分條例第3條，亦經總統於95年5月30日公布修正，
    並均自95年7月1日起施行，比較修正前後之規定，修正後之
    規定，並無最有利於被告之情形，應依刑法第2條第1項前段
    規定，適用修正前之相關規定。又按刑法第321條第1項第 3
    款之攜帶兇器竊盜罪，係以行為人攜帶兇器竊盜為其加重條
    件，此所謂兇器，其種類並無限制，凡客觀上足對人之生命
    、身體、安全構成威脅，具有危險性之兇器均屬之，且祇須
    行竊時攜帶此種具有危險性之兇器為已足，並不以攜帶之初
    有行兇之意圖為必要。被告於犯罪事實欄（附表編號二部分
    除外）所示時、地，行竊時攜帶之工具，質地堅硬，並可破
    壞汽車車窗或門鎖，業經審認如前，並有扣案之螺絲起子 5
    支、剪刀1支、尖嘴鉗1支、扳手1支、鐵勾1支可憑，如用以
    施暴、脅迫、抵抗，依一般社會觀念，皆足使人之生命、身
    體，受有危害，自堪認為兇器。是以被告攜帶上開可供兇器
    使用之工具竊盜既遂部分，核犯刑法第321條第1項第3 款之
    攜帶兇器竊盜既遂罪；於如附表編號十八所示時、地竊盜未
    遂部分，則係犯同條第2項、第1項第3 款之攜帶兇器竊盜未
    遂罪；於附表編號二所示時、地竊取財物部分，則係犯刑法
    第320條第1項之普通竊盜罪。被告先後多次竊盜犯行，時間
    緊接，手法類似，觸犯基本構成要件相同之罪名，顯係基於
    概括犯意為之，依連續犯規定，應從重論以攜帶兇器竊盜既
    遂一罪，並加重其刑。公訴意旨雖僅就如附表編號二、六、
    十二、十八所示之犯罪事實提起公訴，然如犯罪事實欄所示
    之其餘犯罪事實，與已起訴且經認定有罪部分，有連續犯裁
    判上之一罪之關係，為起訴效力所及，本院自應併予審理。
    又查被告曾於94年間因加重竊盜案件，經臺灣臺中地方法院
    以94年度易字第239號判處有期徒刑5月確定，並於94年4月2
    8日易科罰金執行完畢， 有臺灣高等法院被告前案紀錄表可
    按，其受有期徒刑之執行完畢後，五年以內再犯本案有期徒
    刑以上之罪，為累犯，依法遞加重其刑。
三、原審法院因認被告罪證明確，而予論科，固屬有據。惟查臺
    灣臺中地方法院檢察署以95年度偵字第9690案移送併案審理
    之事實，其中如附表編號八、九、十四所示部分，業經證人
    己○○結證屬其與被告同住旅館之星期六、日，則被告顯然
    無法分身前往各該附表所示地點行竊，就此被告於原審及本
    院為羈押訊問時之自白，既與事實不符，自不能遽爾予以論
    科，且與已起訴部分並無連續犯裁判上一罪之關係，而應退
    回原併案審理機關另行依法處理。乃原審法院就此部分仍併
    予論論罪科刑，自有違誤，被告上訴意旨就此部分否認犯行
    ，而執以指摘原判決不當，即有理由，應由本院予以撤銷改
    判。爰審酌被告前曾於92年間因犯竊盜罪，經原審法院以92
    年度沙簡字第92號判決判處有期徒刑3月確定，於92年4月23
    日易科罰金執行完畢；再於94年間又因犯加重竊盜罪，經同
    法院以94年度易字第239號判決判處有期徒刑5月確定，並於
    94年4月28 日易科罰金執行完完畢，有上開前科紀錄表可按
    ，其素行不佳，且已因竊盜罪先後經二次刑罰，仍不知悛悔
    ，再犯本件15起竊盜犯行，惡性重大；且正值青壯年，身強
    體壯，卻屢屢不思勞動生產，冀圖不勞而獲，行竊時又多次
    攜帶客觀上足對人之生命、身體構成危險之工具，對社會上
    一般不特定人之生命、身體安全構成威脅，幸未因而加害任
    何人；其所竊得之財物，均供己用，犯罪之情節及所生之危
    害，尚非嚴重，且所得之利益亦非龐大，犯罪動機、目的尚
    屬單純，再考之被告犯後於本院僅坦承部分犯行，態度未佳
    等一切情狀，量處如主文第2項所示之刑。又被告前已因2次
    竊盜罪，經法院判處徒刑，均經執行完畢，第二次之刑罰，
    更甫於94年4月28日執行完畢，相隔2個月餘，竟又自94年 7
    月11日起至同年11月18日止之4個月期間內，再犯本件 15起
    竊盜犯行，期間雖曾於 94年7月22日為警查獲，猶未能心生
    警惕，屢屢違犯，顯見其有犯竊盜罪之習慣至明，非令其強
    制工作不足以矯治其惡習，爰依修正前竊盜犯贓物犯保安處
    分條例第3條第1項第1款、第5條第1 項前段規定，併予諭知
    其於刑之執行前令入勞動場所強制工作三年，以期被告能有
    就業能力，養成勞動習慣，以資矯治。至94年11月18日查扣
    之鑰匙1支、螺絲起子5支、剪刀1支、手電筒1支、尖嘴鉗 1
    支、扳手1支、鐵勾1支、手提包1 個，均為被告所有而供行
    竊所用之物，業據被告於原審供明在卷，爰依刑法第38條第
    1項第2款之規定，宣告沒收。至於 94年7月22日另查扣之鑰
    匙 1支，且為被告所有，業據被告供明在卷，但無證據可證
    被告有持以違犯如附表所示任何一件竊行，又不屬違禁物，
    核與刑法第38條第1 項之沒收規定不合，爰不諭知沒收，附
    此明。
據上論斷，應依刑事訴訟法第369條第1項前段、第364條、第299
條第1項前段，刑法第2條第1項前段、第321條第1項第3款、第38
條第1項第2款，修正前刑法第56條、第47條，修正前竊盜犯贓物
犯保安處分條例第3條第1項第1款、第5條第1 項前段，判決如主
文。
本案經檢察官壬○○到庭執行職務。
中    華    民    國    95    年    9     月    14    日
              刑事第六庭  審判長法  官  李  文  雄
                                法  官  黃  永  祥
                                法  官  邱  顯  祥
上列正本證明與原本無異。
不得上訴。
                                書記官  陳  桂  芬
中    華    民    國    95    年    9     月    14    日
附錄論罪科刑法條：
中華民國刑法第321條：
犯竊盜罪而有左列情形之一者，處六月以上、五年以下有期徒刑
：
一  於夜間侵入住宅或有人居住之建築物、船艦或隱匿其內而犯
    之者。
二  毀越門扇、牆垣或其他安全設備而犯之者。
三  攜帶兇器而犯之者。
四  結夥三人以上而犯之者。
五  乘火災、水災或其他災害之際而犯之者。
六  在車站或埠頭而犯之者。
前項之未遂犯罰之。
附表：
┌───┬──────┬─────────┬────┬──────────┬──────┬─────┐
│編  號│時        間│地              點│被 害 人│竊    盜    方    式│  所得財物  │ 所犯罪名 │
├───┼──────┼─────────┼────┼──────────┼──────┼─────┤
│  一  │94年7月11日1│臺中市○○區○○路│戊○○  │持客觀上足以傷害人之│汽車音響1台 │刑法第321 │
│      │9時許前之某 │666號前           │        │生命、身體而可供兇器│。          │條第1項第 │
│      │時          │                  │        │使用之螺絲起子、剪刀│            │3款       │
│      │            │                  │        │、尖嘴鉗、扳手、鐵勾│            │          │
│      │            │                  │        │（均扣案），破壞李世│            │          │
│      │            │                  │        │籥所有車號3419-LA 號│            │          │
│      │            │                  │        │自小客車車窗後（毀損│            │          │
│      │            │                  │        │部分未經告訴），竊得│            │          │
│      │            │                  │        │車內財物。          │            │          │
├───┼──────┼─────────┼────┼──────────┼──────┼─────┤
│  二  │94年7月16日 │臺中市西屯區上德里│辛○○  │以不詳方式，竊取李慧│車號SR-7150 │刑法第320 │
│      │上午8時15分 │11鄰弘孝路45巷20號│        │美所有車號SR- 7150號│號自用小客車│條第1項   │
│      │許前之某時  │旁                │        │自小客車1輛得手，供 │1輛         │          │
│      │            │                  │        │己代步之用。        │            │          │
├───┼──────┼─────────┼────┼──────────┼──────┼─────┤
│  三  │94年8月8日夜│臺中縣烏日鄉○○路│午○○  │持客觀上足以傷害人之│ JVC牌汽車音│刑法第321 │
│      │間某時      │自治橋旁          │        │生命、身體而可供作兇│ 響1台。    │條第1項第3│
│      │            │                  │        │器使用之一字型螺絲起│            │款        │
│      │            │                  │        │子及尖嘴鉗（均扣案）│            │          │
│      │            │                  │        │，破壞午○○所有車號│            │          │
│      │            │                  │        │PX-9527號自小客車右 │            │          │
│      │            │                  │        │前車窗後（毀損部分未│            │          │
│      │            │                  │        │經告訴），竊得車內財│            │          │
│      │            │                  │        │物。                │            │          │
├───┼──────┼─────────┼────┼──────────┼──────┼─────┤
│ 四   │94年8月29日 │臺中市○○區○○路│寅○○  │持客觀上足以傷害人之│ JVC牌汽車音│同      上│
│      │上午7時30分 │、烈美街口        │        │生命、身體而可供兇器│ 響1台      │          │
│      │許前之某時  │                  │        │使用之螺絲起子、剪刀│            │          │
│      │            │                  │        │、尖嘴鉗、扳手、鐵勾│            │          │
│      │            │                  │        │（均扣案），破壞張哲│            │          │
│      │            │                  │        │偉所有車號3053- FX號│            │          │
│      │            │                  │        │自小客車車窗後（毀損│            │          │
│      │            │                  │        │部分未經告訴），竊得│            │          │
│      │            │                  │        │車內財物。          │            │          │
├───┼──────┼─────────┼────┼──────────┼──────┼─────┤
│ 五   │94年9月7日上│臺中市○區○○路福│丁○○  │持客觀上足以傷害人之│ JVC牌汽車音│同      上│
│      │午9時許前之 │星公園旁          │        │生命、身體而可供兇器│ 響1台。    │          │
│      │某時        │                  │        │使用之螺絲起子、剪刀│            │          │
│      │            │                  │        │、尖嘴鉗、扳手、鐵勾│            │          │
│      │            │                  │        │（均扣案），破壞吳曉│            │          │
│      │            │                  │        │天所有車號6J- 5225號│            │          │
│      │            │                  │        │自小客車車窗後（毀損│            │          │
│      │            │                  │        │部分未經告訴），竊得│            │          │
│      │            │                  │        │車內財物。          │            │          │
├───┼──────┼─────────┼────┼──────────┼──────┼─────┤
│ 六   │94年9月10日 │臺中縣梧棲鎮○○街│不詳    │攜帶客觀上足以傷害人│汽車音響1台 │同      上│
│      │            │90號對面停車場前  │        │之生命、身體而可供作│（JVC牌，序 │          │
│      │            │                  │        │兇器使用之鐵勾（扣案│號127X0028）│          │
│      │            │                  │        │）勾開車牌號碼不詳之│            │          │
│      │            │                  │        │自小客車車窗飾條，再│            │          │
│      │            │                  │        │以一字起子（扣案）竊│            │          │
│      │            │                  │        │取車內汽車音響1台   │            │          │
├───┼──────┼─────────┼────┼──────────┼──────┼─────┤
│ 七   │94年9月12日 │臺中市西區吉龍里五│未○○  │持客觀上足以傷害人之│汽車音響1台 │同      上│
│      │上午8時45分 │權七街與五權西六街│        │生命、身體而可供兇器│。          │          │
│      │許前之某時  │口                │        │使用之螺絲起子、剪刀│            │          │
│      │            │                  │        │、尖嘴鉗、扳手、鐵勾│            │          │
│      │            │                  │        │（扣案），破壞未○○│            │          │
│      │            │                  │        │所有車號4918-FX號自 │            │          │
│      │            │                  │        │小客車車窗後（毀損部│            │          │
│      │            │                  │        │分未經告訴），竊得車│            │          │
│      │            │                  │        │內財物。            │            │          │
├───┼──────┼─────────┼────┼──────────┼──────┼─────┤
│ 八   │94年9月24四 │臺中市○○區○○路│庚○○  │持客觀上足以傷害人之│汽車音響1台 │同      上│
│      │日某時      │與福星北路前      │        │生命、身體而可供兇器│            │          │
│      │            │                  │        │使用之螺絲起子、剪刀│            │          │
│      │            │                  │        │、尖嘴鉗、扳手、鐵勾│            │          │
│      │            │                  │        │（扣案），破壞庚○○│            │          │
│      │            │                  │        │所有車號5K- 1559號自│            │          │
│      │            │                  │        │小客車車窗後（毀損部│            │          │
│      │            │                  │        │分未經告），竊得車內│            │          │
│      │            │                  │        │財物。              │            │          │
├───┼──────┼─────────┼────┼──────────┼──────┼─────┤
│ 九   │94年10月9日 │臺中市○區○村路1 │巳○○  │持客觀上足以傷害人之│汽車音響1台 │同      上│
│      │某時        │段438號前         │        │生命、身體而可供兇器│。          │          │
│      │            │                  │        │使用之螺絲起子、剪刀│            │          │
│      │            │                  │        │、尖嘴鉗、扳手、鐵勾│            │          │
│      │            │                  │        │（扣案），破壞巳○○│            │          │
│      │            │                  │        │所有車號3292-LH號自 │            │          │
│      │            │                  │        │小客車車窗後（毀損部│            │          │
│      │            │                  │        │分未經告訴），竊得車│            │          │
│      │            │                  │        │內財物。            │            │          │
├───┼──────┼─────────┼────┼──────────┼──────┼─────┤
│十    │94年10月10日│臺中市○區○○○路│卯○○  │持客觀上足以傷害人之│汽車音響1台 │同      上│
│      │18時30分許前│68巷111號前       │        │生命、身體而可供兇器│。          │          │
│      │之某時      │                  │        │使用之螺絲起子、剪刀│            │          │
│      │            │                  │        │、尖嘴鉗、扳手、鐵勾│            │          │
│      │            │                  │        │（扣案），破壞卯○○│            │          │
│      │            │                  │        │所有車號3801-LQ號自 │            │          │
│      │            │                  │        │小客車門鎖後（毀損部│            │          │
│      │            │                  │        │分未經告訴），竊得車│            │          │
│      │            │                  │        │內財物。            │            │          │
├───┼──────┼─────────┼────┼──────────┼──────┼─────┤
│十一  │94年10月12日│臺中市西屯區逢福里│丑○○  │持客觀上足以傷害人之│ 汽車音響1台│同      上│
│      │某時        │河南路與逢大路口前│        │生命、身體而可供兇器│ 。         │          │
│      │            │                  │        │使用之螺絲起子、剪刀│            │          │
│      │            │                  │        │、尖嘴鉗、扳手、鐵勾│            │          │
│      │            │                  │        │（扣案），破壞丑○○│            │          │
│      │            │                  │        │所有車號8521- FW號自│            │          │
│      │            │                  │        │小客車車窗後（毀損部│            │          │
│      │            │                  │        │分未經告訴），竊得車│            │          │
│      │            │                  │        │內財物。            │            │          │
├───┼──────┼─────────┼────┼──────────┼──────┼─────┤
│十二  │94年10月15日│臺中市○○區○○路│癸○○  │持客觀上足以傷害人之│ 自小客車車 │同      上│
│      │凌晨1時許   │福星公園旁        │        │生命、身體而可供兇器│ 牌兩面。   │          │
│      │            │                  │        │使用之扳手（扣案），│            │          │
│      │            │                  │        │竊得癸○○所有車號QO│            │          │
│      │            │                  │        │-7050號自小客車車牌 │            │          │
│      │            │                  │        │。                  │            │          │
├───┼──────┼─────────┼────┼──────────┼──────┼─────┤
│十三  │94年10月16日│臺中市○區○○○路│丙○○  │持客觀上足以傷害人之│ 汽車音響1台│同      上│
│      │某時        │與惠中路口前      │        │生命、身體而可供兇器│ 。         │          │
│      │            │                  │        │使用之螺絲起子、剪刀│            │          │
│      │            │                  │        │、尖嘴鉗、扳手、鐵勾│            │          │
│      │            │                  │        │（扣案），破壞丙○○│            │          │
│      │            │                  │        │所有車號2295- LP號自│            │          │
│      │            │                  │        │小客車車窗後（毀損部│            │          │
│      │            │                  │        │分未經告訴），竊得車│            │          │
│      │            │                  │        │內財物。            │            │          │
├───┼──────┼─────────┼────┼──────────┼──────┼─────┤
│十四  │94年10月22日│臺中市○○區○○路│甲○○  │持客觀上足以傷害人之│ 汽車音響1台│同      上│
│      │某時        │與弘孝路口        │        │生命、身體而可供兇器│ 。         │          │
│      │            │                  │        │使用之螺絲起子、剪刀│            │          │
│      │            │                  │        │、尖嘴鉗、扳手、鐵勾│            │          │
│      │            │                  │        │（扣案），破壞甲○○│            │          │
│      │            │                  │        │所有車號BX- 9095號自│            │          │
│      │            │                  │        │小客車車窗後（毀損部│            │          │
│      │            │                  │        │分未經告訴），竊得車│            │          │
│      │            │                  │        │內財物。            │            │          │
├───┼──────┼─────────┼────┼──────────┼──────┼─────┤
│十五  │94年10月28日│臺中市○○區○○路│子○○  │持客觀上足以傷害人之│ 汽車音響1台│同      上│
│      │某時        │63號前            │        │生命、身體而可供兇器│ 。         │          │
│      │            │                  │        │使用之螺絲起子、剪刀│            │          │
│      │            │                  │        │、尖嘴鉗、扳手、鐵勾│            │          │
│      │            │                  │        │（扣案），破壞子○○│            │          │
│      │            │                  │        │所有車號7016- LP號自│            │          │
│      │            │                  │        │小客車車窗後（毀損部│            │          │
│      │            │                  │        │分未經告訴），竊得車│            │          │
│      │            │                  │        │內財物。            │            │          │
├───┼──────┼─────────┼────┼──────────┼──────┼─────┤
│十六  │94年11月10日│臺中市○○區○○路│申○○  │持客觀上足以傷害人之│汽車音響1台 │同      上│
│      │上午7時45分 │98號前            │        │生命、身體而可供兇器│。          │          │
│      │許前之某時  │                  │        │使用之螺絲起子、剪刀│            │          │
│      │            │                  │        │、尖嘴鉗、扳手、鐵勾│            │          │
│      │            │                  │        │（扣案），破壞申○○│            │          │
│      │            │                  │        │所有車號9Q-1620號自 │            │          │
│      │            │                  │        │小客車車窗後（毀損部│            │          │
│      │            │                  │        │分未經告訴），竊得車│            │          │
│      │            │                  │        │內財物。            │            │          │
├───┼──────┼─────────┼────┼──────────┼──────┼─────┤
│十七  │94年11月11日│臺中市○○區○○路│乙○○  │持客觀上足以傷害人之│汽車音響1台 │同      上│
│      │上午7時30分 │2段346號前        │        │生命、身體而可供兇器│。          │          │
│      │許前之某時  │                  │        │使用之螺絲起子、剪刀│            │          │
│      │            │                  │        │、尖嘴鉗、扳手、鐵勾│            │          │
│      │            │                  │        │（扣案），破壞乙○○│            │          │
│      │            │                  │        │所有車號6Q-1959號自 │            │          │
│      │            │                  │        │小客車車窗後（毀損部│            │          │
│      │            │                  │        │分未經告訴），竊得車│            │          │
│      │            │                  │        │內財物。            │            │          │
├───┼──────┼─────────┼────┼──────────┼──────┼─────┤
│十八  │94年11月18日│臺中市西屯區市政北│鄧昭憲  │攜帶客觀上足以傷害人│未遂        │刑法第321 │
│      │22時10分許  │三路與文心路口    │        │生命、身體而可供兇器│            │條第1項第3│
│      │            │                  │        │使用之螺絲起子、剪刀│            │款、第2項 │
│      │            │                  │        │、尖嘴鉗、扳手、鐵勾│            │。        │
│      │            │                  │        │（扣案），欲以自備鑰│            │          │
│      │            │                  │        │匙竊取鄧昭憲所有車號│            │          │
│      │            │                  │        │OB-5778號自小客車內 │            │          │
│      │            │                  │        │之財物時，為鄧昭憲當│            │          │
│      │            │                  │        │場發現報警查獲，而未│            │          │
│      │            │                  │        │得逞。              │            │          │
└───┴──────┴─────────┴────┴──────────┴──────┴─────┘
                                                    Ｒ


司法院資訊處製作；財團法人民間司法改革基金會備份。
